<?xml version='1.0' encoding='utf-8'?>
<verb default="frithchaith" disambig="">
  <verbalNoun default="frithchaitheamh" />
  <verbalAdjective default="frithchaite" />
  <tenseForm default="frithchaith" tense="Past" dependency="Indep" person="Base" />
  <tenseForm default="frithchaitheamar" tense="Past" dependency="Indep" person="Pl1" />
  <tenseForm default="frithchaitheadar" tense="Past" dependency="Indep" person="Pl3" />
  <tenseForm default="frithchaitheadh" tense="Past" dependency="Indep" person="Auto" />
  <tenseForm default="frithchaith" tense="Past" dependency="Dep" person="Base" />
  <tenseForm default="frithchaitheamar" tense="Past" dependency="Dep" person="Pl1" />
  <tenseForm default="frithchaitheadar" tense="Past" dependency="Dep" person="Pl3" />
  <tenseForm default="frithchaitheadh" tense="Past" dependency="Dep" person="Auto" />
  <tenseForm default="frithchaitheadh" tense="PastCont" dependency="Indep" person="Base" />
  <tenseForm default="frithchaithinn" tense="PastCont" dependency="Indep" person="Sg1" />
  <tenseForm default="frithchaiteá" tense="PastCont" dependency="Indep" person="Sg2" />
  <tenseForm default="frithchaithimis" tense="PastCont" dependency="Indep" person="Pl1" />
  <tenseForm default="frithchaithidís" tense="PastCont" dependency="Indep" person="Pl3" />
  <tenseForm default="frithchaití" tense="PastCont" dependency="Indep" person="Auto" />
  <tenseForm default="frithchaitheadh" tense="PastCont" dependency="Dep" person="Base" />
  <tenseForm default="frithchaithinn" tense="PastCont" dependency="Dep" person="Sg1" />
  <tenseForm default="frithchaiteá" tense="PastCont" dependency="Dep" person="Sg2" />
  <tenseForm default="frithchaithimis" tense="PastCont" dependency="Dep" person="Pl1" />
  <tenseForm default="frithchaithidís" tense="PastCont" dependency="Dep" person="Pl3" />
  <tenseForm default="frithchaití" tense="PastCont" dependency="Dep" person="Auto" />
  <tenseForm default="frithchaitheann" tense="PresCont" dependency="Indep" person="Base" />
  <tenseForm default="frithchaithim" tense="PresCont" dependency="Indep" person="Sg1" />
  <tenseForm default="frithchaithimid" tense="PresCont" dependency="Indep" person="Pl1" />
  <tenseForm default="frithchaitear" tense="PresCont" dependency="Indep" person="Auto" />
  <tenseForm default="frithchaitheann" tense="PresCont" dependency="Dep" person="Base" />
  <tenseForm default="frithchaithim" tense="PresCont" dependency="Dep" person="Sg1" />
  <tenseForm default="frithchaithimid" tense="PresCont" dependency="Dep" person="Pl1" />
  <tenseForm default="frithchaitear" tense="PresCont" dependency="Dep" person="Auto" />
  <tenseForm default="frithchaithfidh" tense="Fut" dependency="Indep" person="Base" />
  <tenseForm default="frithchaithfimid" tense="Fut" dependency="Indep" person="Pl1" />
  <tenseForm default="frithchaithfear" tense="Fut" dependency="Indep" person="Auto" />
  <tenseForm default="frithchaithfidh" tense="Fut" dependency="Dep" person="Base" />
  <tenseForm default="frithchaithfimid" tense="Fut" dependency="Dep" person="Pl1" />
  <tenseForm default="frithchaithfear" tense="Fut" dependency="Dep" person="Auto" />
  <tenseForm default="frithchaithfeadh" tense="Cond" dependency="Indep" person="Base" />
  <tenseForm default="frithchaithfinn" tense="Cond" dependency="Indep" person="Sg1" />
  <tenseForm default="frithchaithfeá" tense="Cond" dependency="Indep" person="Sg2" />
  <tenseForm default="frithchaithfimis" tense="Cond" dependency="Indep" person="Pl1" />
  <tenseForm default="frithchaithfidís" tense="Cond" dependency="Indep" person="Pl3" />
  <tenseForm default="frithchaithfí" tense="Cond" dependency="Indep" person="Auto" />
  <tenseForm default="frithchaithfeadh" tense="Cond" dependency="Dep" person="Base" />
  <tenseForm default="frithchaithfinn" tense="Cond" dependency="Dep" person="Sg1" />
  <tenseForm default="frithchaithfeá" tense="Cond" dependency="Dep" person="Sg2" />
  <tenseForm default="frithchaithfimis" tense="Cond" dependency="Dep" person="Pl1" />
  <tenseForm default="frithchaithfidís" tense="Cond" dependency="Dep" person="Pl3" />
  <tenseForm default="frithchaithfí" tense="Cond" dependency="Dep" person="Auto" />
  <moodForm default="frithchaitheadh" mood="Imper" person="Base" />
  <moodForm default="frithchaithim" mood="Imper" person="Sg1" />
  <moodForm default="frithchaith" mood="Imper" person="Sg2" />
  <moodForm default="frithchaithimis" mood="Imper" person="Pl1" />
  <moodForm default="frithchaithigí" mood="Imper" person="Pl2" />
  <moodForm default="frithchaithidís" mood="Imper" person="Pl3" />
  <moodForm default="frithchaitear" mood="Imper" person="Auto" />
  <moodForm default="frithchaithe" mood="Subj" person="Base" />
  <moodForm default="frithchaithimid" mood="Subj" person="Pl1" />
  <moodForm default="frithchaitear" mood="Subj" person="Auto" />
</verb>
